臺灣新竹地方法院民事簡易判決　　　　94年度竹簡字第630號
原　　　告　乙○○
被　　　告　甲○○
　　　　　　　　　　　樓
上列當事人間請求返還不當得利事件，本院於民國94年7 月15日
辯論終結，判決如下：
    主  文
被告應給付原告新臺幣壹拾壹萬貳仟壹佰肆拾玖元，及自民國九
十四年七月四日起至清償日止，按年息百分之五計算之利息。
訴訟費用由由被告負擔。
本判決第一項得假執行。
    事實及理由
一、原告之聲明：除依職權宣告假執行外，餘如主文所示。
二、事實摘要：
  (一)原告主張：被告甲○○基於幫助他人實施詐欺犯罪之故意
      ，於民國93年2 月間某日，經由聯合報報紙分類廣告所刊
      登之聯絡方式與某真實姓名、年籍不詳之成年男子聯繫後
      ，於93年2 月23日前往富邦商業銀行新竹分行，以其名義
      開立帳號000000000號帳戶，並於93年2月底某日，在新竹
      火車站以新台幣(下同)1,000 元之代價，將其所有上開銀
      行存摺及提款卡交付予前開年籍姓名不詳之成年男子所指
      派之另一名年籍姓名不詳之成年男子，而以此方式幫助他
      人詐欺取財。嗣原告於93年3月2日17時30分許，接獲詐欺
      集團成員以電話向原告佯稱其父親殷貴如可獲一筆退稅款
      項，原告信以為真，致陷於錯誤，而依對方之指示操作提
      款機，致其所有之新竹英明街郵局帳號000000-0帳戶，先
      後轉帳99,999元及12,150元，合計112,149 元至被告上開
      帳戶內，嗣原告未見退稅, 自己帳戶之金錢反轉至他人帳
      戶, 始知受騙。又被告上開侵權行為，業經本院刑事庭判
      決在案。是本件被告出售其帳戶予詐欺集團使用，致原告
      受有損害，爰依民法第184 條規定，請求被告賠償原告受
      詐欺之損害112,149 元，及自起訴狀繕本送達翌日起至清
      償日止，按年息百分之5 計算之利息。
  (二)被告經合法通知，未於言詞辯論期日到場，亦未提出書狀
      作何聲明或陳述。
三、法院之判斷：
  (一)本件原告主張之上開事實，已據其提出本院94年度訴字第
      321 號刑事判決一紙及新竹市第三信用合作社交易明細表
      二紙為證，且經本院依職權調閱該案刑事卷宗核閱無訛，
      被告未到庭陳述，復未提出書狀答辯以供本院斟酌，則原
      告主張之事實，自堪信為真實。
  (二)從而，原告依據侵權行為、不當得利之法律關係請求被告
      賠償其因遭詐欺所受之損害112,149 元，及自起訴狀繕本
      送達翌日即94年7月4日起至清償日止，按年息百分之5 計
      算之利息，為有理由，應予准許。
  (三)本件係屬民事訴訟法第427條第1項適用簡易程序所為被告
      敗訴之判決，爰依職權宣告假執行。
據上論結，本件原告之訴為有理由，依民事訴訟法第436條第2項
、第385條第1項前段、第78條、第389條第1項第3 款，判決如主
文。
中　　華　　民　　國　　94　　年　　7 　　月　　28　　日
                  新竹簡易庭    法　官　王佳惠
以上正本係照原本作成。
如對本判決上訴，須於判決送達後20日內向本院提出上訴狀。
                                書記官　林淑瑜
中　　華　　民　　國　　94　　年　　7 　　月　　28　　日
